Config:
  hfst:
    Gen: ../../generator-gt-norm.hfstol
    Morph: ../../analyser-gt-norm.hfstol
  xerox:
    Gen: ../../generator-gt-norm.xfst
    Morph: ../../analyser-gt-norm.xfst
    App: lookup

Tests:



# todo:
# Proofread the gold standard (below)
# Then: run analyser, then correct.


  Noun - neitst: # Noun 137 'eng /est neiu/fin' - full paradigm
     neitst+N+Sg+Nom: neitst
     neitst+N+Sg+Gen: [neitst, neitsõ]
     neitst+N+Sg+Par: neitstõ
     neitst+N+Sg+Dat: neitsõn
     neitst+N+Sg+Ins: neitsõks
     neitst+N+Sg+Ill: neitsõ
     neitst+N+Sg+Ela: neitsõst
     neitst+N+Pl+Nom: neitsõd
     neitst+N+Pl+Gen: neitsõd
     neitst+N+Pl+Par: neitsidi
     neitst+N+Pl+Dat: neitsõdõn
     neitst+N+Pl+Ins: neitsõdõks
     neitst+N+Pl+Ill: neitsiž
     neitst+N+Pl+Ela: neitsist
